最　高　行　政　法　院　裁　定　　　　　　　　　　九十三年度裁字第一九四號
　　抗　告　人　廣碩人力資源管理顧問有限公司
　　代　表　人　甲○○
右抗告人因與相對人行政院勞工委員會間聲請停止執行事件，對於中華民國九十二年
十二月二十四日臺北高等行政法院九十二年度停字第一五○號裁定提起抗告，本院裁
定如左︰
　　主  文
抗告駁回。
抗告訴訟費用由抗告人負擔。
　　理  由
一、本件抗告意旨略謂：抗告人因委託人即人力仲介之同業毆建男告知已合法完成就
    醫事宜，且客戶之健保卡上有奇美醫院真實之掛號印戳，復因受委託內容僅為代
    送件提出申請，始代為提出申請，豈料係訴外人斐彩為取信歐建男而持客戶之
    健保卡去奇美醫院掛號，惟實際上未就醫，故客戶之健保卡上有就醫印戳，歐建
    男因而未起疑，相對人亦須以行政主管機關身分函詢奇美醫院始能知悉前揭情事
    ，核諸上情，抗告人按其情節已盡相當注意義務，並無故意或過失之情事，此有
    台灣桃園地方法院檢察署檢察官業經查明及證人斐彩敘、歐建男之證言可稽。詎
    料，相對人未依據事實及證據認定本案事實，僅以抗告人持不實之診斷證明書提
    出外籍監護工之申請，違反禁止規定，便逕自推定抗告人有過失，因而違反行政
    罰上以過失為責任條件，由桃園縣政府對抗告人科處三十萬罰鍰，相對人復更就
    抗告人及所屬所有分公司處以停止就業服務業務一年之行政處分，顯有違反行政
    罰上「以過失為責任條件」、「一事不兩罰」之不法；縱行為人有過失應受處罰
    之情，參酌行為人之可歸責性及可非難性，亦有處罰手段、目的不符合「比例原
    則」之適當性、必要性及衡量性原則之違誤。次查，相對人於九十二年十二月一
    日以勞職外字第○九二○二一○二○八號函通知抗告人原九十二年五月二十七日
    勞職外字第○九二○二○三五二二A號函之行政處分續行執行，期間台九十二年
    十二月十六日至九十三年十二月十五日止，抗告人及其所屬全部分公司停止執行
    所有之就業服務業務，原執行尚未完成之案件或退還委託人，或轉由其他合法之
    私立就業服務機構續辦，抗告人公司實質上形同解散，日後抗告人本案縱獲得勝
    訴，惟停止就業服務期間，抗告人因業務停頓、商譽受損所造成之客戶流失、營
    業損失，抗告人公司僱傭之員工工作權及生活之維持等損失，均屬難於回復之損
    害。縱將來得以金錢加以補償，惟如何回復所流失之客戶及營業損失？將來如何
    認定損害？如何認定損害額？如何以金錢加以補償？公司員工目前又該如何安頓
    ？原裁定均未加以說明，僅就形式認定裁處停止就業服務全部一年將來仍可以金
    錢加以補償為由，竟率然駁回抗告人停止執行之聲請，殊有未洽等語。
二、經核原裁定係以：「本件原處分（九十二年五月二十七日勞職外字第○九二○二
    ○三五二二Ａ號函）係命停止從事就業服務全部營業一年，聲請人如受執行，其
    因此所受營業上之損失並非不得以金錢加以補償，尚無將發生難以回復之損害情
    事，從而與停止執行之要件不符，聲請人聲請停止原處分之執行，不應准許，應
    予駁回。至於聲請停止執行相對人九十二年十二月一日勞職外字第○九二○二一
    ○二○八號函之部分，該函文意旨略以：「主旨：為貴公司不服本會九十二年五
    月二十七日勞職外字第○九二○二○三五二二Ａ號函提起訴願一案，業經行政院
    九十二年十一月七日院臺訴字第○九二○○八九五三二號決定訴願駁回在案，請
    依說明辦理。說明：一貴公司為專業人力仲介業者，辦理雇主楊文洲君外勞申請
    案件，提供不實診斷證明書，為雇主向本會申請聘僱外籍勞工，為本會以九十二
    年五月二十七日勞職外字第○九二○二○三五二二Ａ號函處貴公司停止從事就業
    服務一年之處分在案。茲因貴公司不服上開原處分提起訴願，並獲本會九十二年
    六月三十日勞職外字第○九二○二○五一三二號函同意停止執行至行政院訴願審
    議委員會訴願決定之日止在案。現該訴願案已為行政院決定訴願駁回，因此原處
    分應繼續執行，即自九十二年十二月十六日起至九十三年十二月十五日止，貴公
    司應停止從事就業服務業務全部營業一年。．．．」依該函文內容觀之，係對抗
    告人告知原處分應繼續執行，即自九十二年十二月十六日起至九十三年十二月十
    五日止，亦即並非對抗告人發生准駁法律效果之另一行政處分，上述函文非屬行
    政程序法第九十二條第一項之行政處分，自非行政訴訟法第一百十六條第二項所
    定得聲請停止執行之行政處分或決定，抗告人對於上開非行政處分，聲請本院裁
    定停止執行，即與行政訴訟法第一百十六條第二項所定聲請停止執行之要件不符
    ，從而聲請人此部分之聲請，亦不應准許。為由裁定，駁回抗告人在原審之訴。
    揆諸首揭說明，原處分之執行，並無使聲請人發生難於回復之損害，原裁定認與
    命停止執行之要件不符，不應准許，並無不合，其抗告難認有理由，應予駁回。
三、據上論結，本件抗告為無理由。爰依行政訴訟法第二百七十二條、第一百零四條
    、民事訴訟法第九十五條、第七十八條，裁定如主文。
中　　華　　民　　國　　九十三　　　年　　　二　　　　月　　二十六　　　日
                    最 高 行 政 法 院  第 五 庭
                                審 判 長 法  官　　　趙　永　康
                                         法  官      黃  璽  君
                                         法  官　　　鄭　淑　貞
                                         法  官　　　黃　合　文
                                         法  官　　　林　家　惠
右  正  本  證  明  與  原  本  無  異
　　　　　　　　　　　　　　　　　　　　 法院書記官　蘇  金  全
中　　華　　民　　國　　九十三　　　年　　　二　　　　月　　二十七 　　日
